# 请教各位前辈，关于权益法核算的问题

提问人：fbnqsl 时间：2012-09-07 20:25:05
当被投资企业出现职工货币化分房，分录为： 借：利润分配-未分配利润 贷：应付职工薪酬 作为使用权益法核算的投资企业来说，应当如何处理呢？

回答人：chenyiwei
货币化分房为何借记年初未分配利润，而不是计入当期或者以后期间的损益？这是否属于依据房改相关政策对 1998 年 12 月 31 日之前参加工作的无房老职工的一次性补偿或者住房不达标补偿？ 如果是，则个人倾向于在权益法核算中，将上述借记“利润分配——未分配利润”的金额乘以股权比例后，冲减投资收益处理。